臺灣桃園地方法院民事裁定
111年度桃補字第160號
原      告  王冠儀
上列原告與被告邱純珠等人間遷讓房屋事件，本院裁定如下： 
    主    文
原告應於本裁定送達後五日內，按訴訟標的價額新臺幣壹拾萬捌
仟陸佰元，補繳第一審裁判費新臺幣壹仟壹佰壹拾元，逾期不繳
，即駁回其訴。
    理    由
一、因財產權而起訴，應繳納裁判費，此為法定必備之程式，民
    事訴訟法第77條之13定有明文。次按訴訟標的之價額，由法
    院核定。核定訴訟標的之價額，以起訴時之交易價額為準；
    無交易價額者，以原告就訴訟標的所有之利益為準。以一訴
    主張數項標的者，其價額合併計算之。以一訴附帶請求其孳
    息、損害賠償、違約金或費用者，不併算其價額，民事訴訟
    法第77條之1第1、2項、第77條之2第1項前段、第2項分別定
    有明文。又房屋及土地為各別之不動產，各得單獨為交易之
    標的，請求遷讓房屋之訴，應以房屋起訴時之交易價額，核
    定其訴訟標的之價額。倘附帶請求相當於租金之不當得利，
    其附帶請求部分不併算其價額（最高法院111年度台抗字第 
    189 號民事裁定參照）。原告之訴有起訴不合程式或不備其
    他要件之情形，依其情形可以補正，經審判長定期間命其補
    正而不補正者，法院應以裁定駁回之，民事訴訟法第249條
    第1項第6款定有明文。上揭規定於簡易訴訟程序適用之，同
    法第436條第2項規定參照。
二、經查，原告起訴請求㈠被告邱純珠、吳建隆應將桃園市○○區○
    ○街000巷0號房屋（下稱系爭5號房屋）騰空遷讓返還原告及
    全體共有人。㈡被告吳建隆應給付原告新臺幣（下同）38萬4
    ,000元，並自起訴狀繕本送達翌日起至清償日止，按週年利
    率5％計算之利息。㈢被告吳建隆應自民國111年1月1日起至遷
    讓返還系爭房屋之日止，按月給付原告8,000元。又原告主
    張系爭5號房屋為未辦保存登記建物，無獨立房屋稅籍，系
    爭5號房屋稅係與桃園市○○區○○街000巷0號房屋（下稱系爭3
    號房屋）合併課徵，系爭3號、5號房屋稅分別占全部房屋稅
    比例為40％、60％等情，有本院公務電話紀錄表附卷可佐（見
    本院卷第33頁）。系爭3號及5號房屋稅課稅現值為27萬1,50
    0元，有桃園市政府地方稅務局111年4月14日桃稅房字第111
    0016071號函附卷可參（見本院卷第36頁），系爭5號房屋現
    值應為10萬8,600元（計算式：27萬1,500×40％＝10萬8,600）
    ，從而聲明㈠之訴訟標的價額即為10萬8,600元。又聲明㈡、㈢
    部分係附帶請求相當於租金之不當得利，不併算其價額。從
    而，原告請求之訴訟標的價額應核定為10萬8,600元，應徵
    第一審裁判費1,110元，逾期如未補繳，即駁回原告之訴。
三、爰裁定如主文。
中　　華　　民　　國　　111 　年　　4 　　月　　25　　日
                  桃園簡易庭  法  官  張明宏
以上為正本係照原本作成。
本裁定關於訴訟標的價額核定之部分如有不服，得於裁定送達後
10 日內向本院提出抗告狀，並應繳納抗告費新台幣 1,000 元；
命補裁判費之部分，不得抗告。
中　　華　　民　　國　　111 　年　　4 　　月　　25　　日
                              書記官  石曉芸